【裁判字號】    95,交易,78
【裁判日期】    950322
【裁判案由】    公共危險
【裁判全文】
臺灣士林地方法院刑事判決              95年度交易字第78號
公  訴  人  臺灣士林地方法院檢察署檢察官
被      告  甲○○
上列被告因公共危險案件，經檢察官提起公訴（94年度偵字第12
395號 ），本院經訊問被告後，被告為認罪之答辯，本院合議庭
裁定認本件宜由受命法官以簡式審判程序審理並判決如下：
    主  文
甲○○服用酒類，不能安全駕駛動力交通工具而駕駛，累犯，處
有期徒刑柒月。
    事  實
一甲○○前分別於民國92年4 月14日、92年5 月29日、93年9 月
  28日服用酒類，不能安全駕駛動力交通工具而駕駛之犯行，經
  檢察官先後聲請簡易判決處刑，而經本院先後以92年度士交簡
  字第1189號、92年度士交簡字第1638號、93年度士交簡字第11
  91號刑事簡易判決判處罰金7,000 元、拘役35日、有期徒刑6
  月確定，其中判處有期徒刑6 月部分，並於94年2 月18日易科
  罰金執行完畢。仍不知悔改，再於94年10月6 日酒後駕車，經
  公訴人偵查後以94年度偵字第10972 號聲請簡易判決處刑書聲
  請簡易判決處刑（因本院士林簡易庭認不宜以簡易判決處刑，
  簽由本院依通常程序審理，現由本院95年度交易字第15號繫屬
  中），詎不知真切悔悟，復於94年11月1 日晚間8 時許，在臺
  北縣三重市○○○路捷運工地內與同事飲酒，所飲之酒量已使
  其達超過客觀生活經驗上不能安全駕駛動力交通工具的程度（
  呼氣酒精濃度每公升0.55毫克），竟另行起意於當日晚間10時
  多騎乘車號AYO-211 號重型機車，欲返其基隆市○○區○○路
  70 號3樓住處，於同日晚間11時21分行經臺北市大同區○○○
  路、民權西路口時，為警攔檢，並為酒精測試，測得其呼氣酒
  精濃度達每公升0.97毫克。
二案經台北市政府警察局大同分局報請臺灣士林地方法院檢察署
  檢察官偵查後起訴。
    理  由
一上揭犯罪事實，業據被告甲○○於警詢、偵查及本院調查、審
  理時自白不諱，而被告於前開時地為警攔檢，為酒精測試，測
  得其呼氣酒精濃度達每公升0.97毫克等情，有酒精測定值數據
  單在卷可佐，堪認被告確有酒後駕車之行為。再按查刑法上所
  謂「服用酒類不能安全駕駛動力交通工具」，觀察重點在於酒
  精對駕駛人在交通工具高速動力運轉狀況下維持身心整體應變
  能力的影響，而酒精對於人體的影響，在經驗科學上並不限於
  徹底麻醉身心，當血液酒精濃度（一般為呼氣酒精濃度的200
  倍到230 倍）過高而造成酒精中毒時，即使只是每公升100 毫
  克（換算呼氣酒精濃度約為每公升0.5 毫克）也已足可影響駕
  駛安全。關於這項自然科學上所肯定的客觀實驗數據，法務部
  在本案事實發生以前，曾於88年5 月10日行政院衛生署、中央
  警察大學等相關專業機構研商確認，並取呼氣酒精濃度每公升
  0.55毫克的近似數值為個案事實認定參考，以法88檢字第1669
  號函行文所屬機關供作刑事訴追依據，所採測定基準並不違背
  公知的經驗法則。如果根據通常生活上的客觀經驗已不能確保
  駕駛人穩定而有效地操控動力交通工具，自屬法律所要規範的
  對象，與駕駛人有無喝醉、神智是否清楚均無必然關連。而當
  呼氣酒精濃度達0.25mg/l時將造成輕度中毒，達0.5mg/l 時，
  將影響駕駛，達0.75mg/l時，將造成思考、個性及行為改變，
  當呼氣濃度達1mg/l 時，將造成中度中毒，而有步態不穩、噁
  心、嘔吐、精神混惑不清等症狀等情，亦有行政院國軍退除役
  官兵輔導委員會臺北榮民總醫院鑑定函在卷可按。準此，駕駛
  人之生理狀況常受酒精相當程度之影響，注意力及反應能力降
  低，其駕駛能力受影響，不足以應付駕駛交通工具之各種狀況
  ，其駕駛行為將對其餘用路人造成一般之危險性，於此而認為
  當呼氣酒精濃度達每公升0.55毫克時，已不能安全駕駛，應屬
  合乎科學證據，當為可採。被告經酒精測試，測得其呼氣酒精
  濃度達每公升0.97毫克，堪認被告當時服用酒類已達不能安全
  駕駛之狀態無疑。是被告之自白，足認與事實相符，堪予採信
  。本件事證明確，被告犯行洵堪認定，應依法論科。
二核被告所為，係犯刑法第185 條之3 之公共危險罪。查被告前
  有事實欄所載之犯罪科刑執行情形，此有台灣高等法院被告全
  國前案紀錄表在卷可稽，其於受有期徒刑執行完畢5 年內再犯
  本件有期徒刑以上之罪，為累犯，應依刑法第47條之規定，加
  重其刑。爰審酌被告前有如事實欄所載之4 次酒後駕車公共危
  險之犯行，分別經檢察官聲請簡易判決處刑、本院判刑（此有
  台灣高等法院被告全國前案紀錄表、台灣士林地方法院檢察署
  檢察官92年度偵字第4717號、第8464號、94年度偵字第1097 2
  號聲請簡易判決處刑書在卷可稽），竟仍不知悔改，再犯本件
  犯行，顯見其蔑視法律規定及行車用路民眾之生命、人身安全
  ，惡性甚重，及測得之本次呼氣酒精濃度、犯後坦承犯行之一
  切情狀，量處如主文所示之刑。
三據上論斷，依刑事訴訟法第299 第1 項前段、第273 條之1 第
  1 項，刑法第185 條之3 、第47條，判決如主文。
本案經檢察官林聰良到庭執行職務
中    華    民    國    95    年    3     月    22    日
                  刑事第五庭法  官  江翠萍
以上正本證明與原本無異。
如不服本判決，應於判決送達後10日內，向本院提出上訴狀。
                            書記官  范淑芬
中    華    民    國    95    年    3     月    27    日
附錄：刑法第185 條之3
服用毒品、麻醉藥品、酒類或其他相類之物，不能安全駕駛動力
交通工具而駕駛者，處一年以下有期徒刑、拘役或三萬元以下罰
金。


司法院資訊處製作；財團法人民間司法改革基金會備份。
